【裁判字號】    89,交聲,644
【裁判日期】    901210
【裁判案由】    違反道路交通管理處罰條例聲明異議
【裁判全文】
臺灣臺北地方法院交通事件裁定                    八十九年度交聲字第六四四號
    異議人即
    受處分人  甲○○
右列受處分人因違反道路交通管理處罰條例案件，對於臺北市交通事件裁決所中華民
國八十九年十一月六日所為之處分( 原處分案號：北市裁三字第駕裁22-A00000000號
 )聲明異議，本院裁定如左：
        主      文
異議駁回。
        理      由
一、汽車駕駛人駕駛汽車之行車速度，應依標誌之規定，「道路交通安全規則」第九
    十三條第一項前段定有明文。汽車駕駛人駕駛汽車之行車速度超過規定之最高時
    速者，處新臺幣一千二百元以上二千四百元以下( 即銀元四百二以上八百元以下
     )罰鍰並記違規點數一點，修正前「道路交通管理處罰條例」第四十條第一項及
    第六十三條第一項第一款亦有處罰規定( 按「道路交通管理處罰條例」第四十條
    第一項業於九十年一月十七日總統令修正公布，僅刪除銀元罰鍰之處罰規定並自
    同年六月一日起施行，惟因交通違規裁罰案件之性質，係道路交通主管機關本於
    職權就個別交通違規行為所為裁罰之決定而對外直接發生法律效果之單方行政行
    為，按實體從舊程序從新原則，本件仍應適用行為時即修正前之「道路交通管理
    處罰條例」，併此敘明。行政法院五十六年度判字第八十一號判例參照 )。
二、本件受處分人即異議人甲○○所有之一輛車牌BX-3338 號自用小客車，於八十九
    年七月八日上午八時卅八分許，沿設有限速七○公里標誌之臺北市公告專用快速
    道路「建國高架橋」( 西側 )南向車道行駛，途經長春路段時，為雷達測速自動
    照相科學儀器( 固定桿式 )測得以時速八十五公里之行車速度( 超速十五公里 )
    行駛，即自動拍照採證，經臺北市政府警察局交通警察大隊中山分隊執勤員警郭
    文達檢視採證相片後，以其有違反「道路交通管理處罰條例」第四十條第一項規
    定之行為，報請交通警察大隊掣單( 北市警交大字第A00000000 號 )指定應到案
    日期( 八十九年八月卅一日 )逕行舉發，連同違規採證相片依車籍登記車主地址
    掛號郵寄送達受處分人收受。嗣受處分人依規定到案提出申訴，原處分機關請舉
    發單位調查結果，仍認受處分人有前揭違規事實，乃於八十九年十一月六日依「
    道路交通管理處罰條例」第四十條第一項及第六十三條第一項第一款規定，從輕
    裁處新臺幣一千二百元罰鍰，並記違規點數一點之處分。
三、訊據受處分人矢口否認有本件違反「道路交通管理處罰條例」之行為，辯稱略以
    八十九年七月八日上午八時卅分，全家聚集在臺北市○○區○○街六十三號「景
    美浸信會」安排其父親林友青先生追思告別禮拜事宜，無人使用車牌BX-3338號
    自用小客車云云。經查：
    (一)受處分人及其家屬係於八十九年七月八日上午十時，在臺北市○○區○○街
        六十三號「中華基督教景美浸信會」為渠等父親林友青先生舉行追思告別禮
        拜，有受處分人提出之訃聞、剪報、禮拜儀式進行程序表及現場相片等在卷
        佐證，是受處分人於是日上午十時在該禮拜堂為其父親林友青先生進行追思
        告別禮拜壹節，洵堪信為真實。
    (二)本件車牌BX-3338 號自用小客車於前揭時地違規超速行駛之事實，業經證人
        ( 舉發員警 )郭文達於本院調查中到庭具結證述明確，載明筆錄在卷，並有
        違規採證相片一張附卷佐證。受處分人所有之車牌BX-3338 號自用小客車係
        西元一九九四年五月出廠之美國雪佛蘭廠( CHEVROLET )、CORSICA型式、紫
        色且排氣量2200cc轎車，亦有車籍資料一紙在卷可稽，經核與本件於八十九
        年七月八日上午八時卅八分許，在臺北市公告專用快速道路「建國高架橋」
        ( 西側 )南向車道( 長春路段 )因超速行駛遭雷達測速自動照相科學儀器(
        固定桿式 )拍照之車牌BX-3338 號自用小客車，無論廠牌、型式、車身顏色
        完全相同，且依其行駛之路線與前往受處分人家屬辦理追思告別禮拜之「景
        美浸信會」( 臺北市○○區○○街六十三號 )之路線亦不違背，又在時間上
        亦相符合( 距離儀式開始時間尚有約一個半小時 )。受處分人空言否認於前
        揭時地駕車云云，無非係卸責之詞，不足採信。本件受處分人駕車違規超速
        行駛之事實洵堪認定。從而原處分機關依行為時「道路交通管理處罰條例」
        第四十條第一項及第六十三條第一項第一款規定，從輕裁處新臺幣一千二百
        元罰鍰並記違規點數一點之處分，核無違誤。本件聲明異議為無理由，應予
        駁回。
據上論斷，應依道路交通案件處理辦法第十九條，裁定如主文。
中      華      民      國     九    十     年    十二    月     十     日
                          臺灣臺北地方法院交通法庭
                                          法  官    鍾  華
右正本證明與原本無異。
如不服本裁定，應於裁定送達後五日內向本院提出抗告狀。
                                          書記官    劉芸珊
中      華      民      國     九    十     年    十二    月     十     日


司法院資訊處製作；財團法人民間司法改革基金會備份。
